臺灣板橋地方法院刑事判決　　　　　　　　　　　　九十二年度訴字第二三四一號
　　公　訴　人　臺灣板橋地方法院檢察署檢察官
　　被　　　告　甲○○
右列被告因偽造文書案件，經檢察官提起公訴（九十二年度偵字第一六二六五號），
本院判決如左：
    主  文
甲○○行使變造私文書，足以生損害於公眾及他人，處有期徒刑肆月，如易科罰金以
佰元折算壹日。緩刑貳年。
    事  實
一、甲○○意圖為自己不法之所有，於民國九十二年八月二十六日上午十時十五分許
    ，持經不詳之人變造之「統一超商股份有限公司」（下簡稱「統一超商公司」）
    松山門市九十二年六月十四日開出之號碼ＵＨ00000000號（原號碼為Ｕ
    Ｈ00000000號）統一發票一紙，至臺北縣新莊市○○路三七○號臺灣中
    小企業銀行，向該銀行行員蔡秀宜欲兌領統一發票九十二年五至六月份五獎獎金
    新臺幣一千元，足生損害於財政機關對於統一發票管理之正確性、發票廠商、兌
    獎銀行，幸經行員蔡秀宜當場察覺有異報警處理而未果，當場扣得上開變造之統
    一發票一紙。
二、案經臺北縣政府警察局新莊分局報請臺灣板橋地方法院檢察署檢察官偵查起訴。
    理  由
一、訊據被告甲○○固不否認有於上揭時地持上開變造統一發票欲兌領獎金之情，惟
    矢口否認有偽造文書、詐欺等犯行，辯稱：伊係在臺中家裡對統一發票中獎號碼
    時，對中上開統一發票後，利用北上到新莊市找友人時，持該紙發票至銀行兌領
    獎金，不知該紙發票是假的，亦不知其來源為何云云。然衡諸被告家居臺中市，
    中獎後未就近於臺中市地區銀行兌領獎金，卻特意長途遠至臺北縣新莊市地區銀
    行兌領獎金，其兌領行為已有異常情，且其對於本件變造發票來源，僅諉稱在家
    中取得云云，自案發後迄今審結，仍無法合理說明該發票之真正來源，又被告於
    本院審理時所述其係在銀行以自備之筆當場填寫上開發票背面之領獎收據欄資料
    云云，亦與上開發票背面領獎收據欄書寫筆跡有二種不同筆跡之情不相吻合，是
    徵諸上情，參互印證，被告上開所辯，要屬事後飾卸之詞，應不足取。此外，復
    有證人蔡秀宜於警詢證述被告持上開變造統一發票兌獎之情、上開變造之統一發
    票一紙、統一發票九十二年五至六月份中獎號碼單一紙、統一超商公司九十二年
    九月二十二日九二統超字第三九一號函一份等在卷可資佐證。本件事證明確，被
    告犯行堪以認定，應予依法論科。
二、核被告甲○○上揭所為，係犯刑法第二百十六條、第二百十條之行使變造私文書
    罪（起訴書論罪法條誤載為「行使『偽造』私文書」）、同法第三百三十九條第
    三項、第一項之詐欺取財未遂罪（此部分業經檢察官追加起訴）。其所犯上開行
    使變造私文書、詐欺二罪間，有方法結果之牽連關係，為牽連犯，應從一重之行
    使變造私文書罪處斷。爰審酌被告犯罪之動機、目的、手段、所生危害及犯罪後
    態度等一切情狀，量處如主文所示之刑，並諭知易科罰金之折算標準，以資懲儆
    。又被告前未曾受有期徒刑以上刑之宣告，因一時失慮，偶罹刑典，經此刑之宣
    告後，應知警惕而無再犯之虞，本院因認暫不執行其刑為當，予以宣告緩刑二年
    ，用啟自新。至扣案之變造統一發票一紙，業經被告交付銀行行使兌獎，已非屬
    被告所有之物，爰不予宣告沒收，附此敘明。
據上論斷，應依刑事訴訟法第二百九十九條第一項前段，刑法第二百十六條、第二百
十條、第三百三十九條第三項、第一項、第五十五條、第四十一條第一項前段、第七
十四條第一款，罰金罰鍰提高標準條例第一條前段、第二條，判決如主文。
本案經檢察官徐名駒到庭執行職務
中      華      民      國    九十三    年      三      月    三十一    日
                                    臺灣板橋地方法院刑事第十庭
                                        審判長法  官  徐  蘭  萍
                                              法  官  林  淑  婷
                                              法  官  彭  全  曄
右正本證明與原本無異
如不服本判決應於送達後十日內向本院提出上訴狀
                                              書記官  梁  宜  庭
中      華      民      國    九十三    年      三      月    三十一    日
附錄本案論罪科刑法條全文：
刑法第二百十六條
行使第二百十條至第二百十五條之文書者，依偽造、變造文書或登載不實事項或使登
載不實事項之規定處斷。
刑法第二百十條
偽造、變造私文書，足以生損害於公眾或他人者，處五年以下有期徒刑。
刑法第三百三十九條
意圖為自己或第三人不法之所有，以詐術使人將本人或第三人之物交付者，處五年以
下有期徒刑、拘役或科或併科一千元以下罰金。
以前項方法得財產上不法之利益或使第三人得之者亦同。
前二項之未遂犯罰之。
